---
title: "hw3_avocado"
author: "Ching-Yung Chang"
date: "10/3/2018"
output: html_document
---

```{r setup, include=FALSE}
knitr::opts_chunk$set(echo = TRUE)
```

資料視覺化：從Kaggle網站獲取美國酪梨的數據

1. 使用ggplot2套件，將各個變數間的關係繪製成視覺化圖形
2. 利用dplyr套件，將原本表格中的欄位進行分割及整合，才能繪出更好的圖形

使用ggplot2、hexbin、dplyr套件

```{r}
library(ggplot2)
library(hexbin)
library(dplyr)
my_data <- read.csv("~/Documents/GitHub/CSX_RProject_Fall_2018/week_3/hw_3/task_3/avocado.csv", header=T, sep=",")
my_data
```

利用ggplot2，繪製以銷量為x軸、平均價格為y軸的點圖。此外，透過class、str等函數，將10,000多筆觀測值的表格整理出個變數的平均數、四分位數等

```{r pressure, echo=FALSE}
ggplot(data = my_data, mapping = aes(x = Total.Volume, y = AveragePrice)) + geom_point(alpha = 0.1, color = "brown")
head(my_data, 20)
class(my_data)
str(my_data)
summary(my_data)
colume_name <- colnames(my_data)
colume_name
```

利用ggplot2，繪製出各種類型的柱狀圖

```{r}
#以銷量(以每袋酪梨為單位)為x軸，平均價格為y軸
ggplot(data = my_data, mapping = aes(x = Total.Bags, y = AveragePrice/338)) + geom_bar(stat = "identity", color = "brown") 
#以年度為x軸，總銷量為y軸
ggplot(data = my_data, mapping = aes(x = year, y = Total.Bags))+geom_bar(stat="identity",fill="steelblue")
#以年度為x軸，平均價格為y軸
ggplot(data = my_data, mapping = aes(x = year, y = AveragePrice/338))+geom_bar(stat="identity",fill="steelblue")
```

利用grep函數，找出type為"organic"的數據

```{r}
my_data_organic <- my_data[grep("organic", my_data$type), ]
grep("organic", my_data$type)
View(my_data_organic)
```

利用grep函數，找出region分別為"Atlanta"、"Boston"、"California"、"Chicago"、"Houston"的數據

```{r}
my_data_Atlanta <- my_data[grep("Atlanta", my_data$region), ]
grep("Atlanta", my_data$region)
View(my_data_Atlanta)

my_data_Boston <- my_data[grep("Boston", my_data$region), ]
grep("Boston", my_data$region)
View(my_data_Boston)

my_data_California <- my_data[grep("California", my_data$region), ]
grep("California", my_data$region)
View(my_data_California)

my_data_Chicago <- my_data[grep("Chicago", my_data$region), ]
grep("Chicago", my_data$region)
View(my_data_Chicago)

my_data_Houston <- my_data[grep("Houston", my_data$region), ]
grep("Houston", my_data$region)
View(my_data_Houston)
```

利用bind_rows函數，將五個各別獨立出來的資料合併，形成一個region只有五座城市的表格，比原本region有五十多個 城市的表格更好分析

```{r}
my_data_composite <- bind_rows(my_data_Atlanta, my_data_Boston, my_data_California, my_data_Chicago, my_data_Houston)
ggplot(data = my_data_composite, mapping = aes(x = region, y = AveragePrice/338)) + geom_bar(stat = "identity", color = "grey")
```
